臺灣高等法院刑事判決　　　　　　　 100年度上訴字第2109號
上　訴　人
即　被　告　劉泰同
上列上訴人因毒品危害防制條例案件，不服臺灣桃園地方法院10
0年度審訴字第817號，中華民國100年5月31日第一審判決（起訴
案號：臺灣桃園地方法院檢察署99年度毒偵字第5638號），提起
上訴，本院判決如下：
    主  文
上訴駁回。
    事  實
一、劉泰同前犯多次麻醉藥品管理條例等案件，並因施用第二級
    毒品，於民國89年3 月14日經臺灣桃園地方法院以89年度毒
    聲字第1930號裁定送勒戒處所觀察勒戒後，認有繼續施用毒
    品之傾向，同年7月5日經臺灣桃園地方法院以89年度毒聲字
    第4545號裁定令入戒治處所施以強制戒治，嗣經裁定停止戒
    治出所，交付保護管束，再裁定撤銷停止戒治，令入戒治處
    所施以強制戒治後，於91年2 月25日戒治期滿，由臺灣桃園
    地方法院檢察署檢察官以91年度戒偵字第162 號為不起訴處
    分確定。復於前開強制戒治執行完畢釋放後5 年內，再因施
    用第一、二級毒品，經臺灣桃園地方法院以93年度訴字第75
    1號判決分別判處有期徒刑1年、6月，應執行有期徒刑1 年4
    月確定，93年8月22日確定，94年12月9日因縮短刑期假釋出
    監，併付保護管束，95年1 月11日保護管束期滿，未經撤銷
    假釋，其未執行之刑，以已執行論。竟仍不知悔改，又分別
    基於施用第二級及第一級毒品之犯意，於99年10月13日晚間
    10時30分許，駕駛車牌號碼1591-VR 號自用小客車停放於桃
    園縣中壢市○○路某處後，即在車內以玻璃球燒烤方式施用
    第二級毒品甲基安非他命1 次，另於同日11時許，在同處以
    摻入香菸內吸用之方式，施用第一級毒品海洛因1 次。99年
    10月14日凌晨0 時20分許，因劉泰同駕駛之車輛停放於桃園
    縣中壢市○○路與光明路2段2巷口，經警起疑而為盤檢，並
    於劉泰同同意受搜索後，為警查獲其持有第一級毒品海洛因
    2包（淨重3.31公克，驗餘淨重3.28 公克）及第二級毒品甲
    基安非他命1包（淨重0.9748公克，驗餘淨重0.9582 公克）
    ，置於隨身側背包內，嗣經採集尿液送驗後，查悉上情。
二、案經桃園縣政府警察局移送臺灣桃園地方法院檢察署檢察官
    偵查起訴。
    理  由
一、證據能力部分：按被告之自白，非出於強暴、脅迫、利誘、
    詐欺、疲勞訊問、違法羈押或其他不正之方法，且與事實相
    符者，得為證據，刑事訴訟法第156條第1項定有明文。又「
    鑑定之經過及其結果，應命鑑定人以言詞或『書面』報告」
    ，刑事訴訟法第206條第1項規定甚明，是鑑定人以書面為鑑
    定報告提出於法院，依刑事訴訟法第159條第1項立法理由及
    同法第206條第1項規定，即具有證據能力。又法院或檢察官
    得囑託醫院、學校或其他相當之機關、團體為鑑定，或審查
    他人之鑑定，依刑事訴訟法第208條第1項規定，亦準用刑事
    訴訟法第203條至第206條之1 之規定。是以檢察官對於偵查
    中之案件，認須實施鑑定者，固應就具體個案，選任鑑定人
    或囑託鑑定機關（團體）為之；但對於司法警察機關調查中
    之案件，或有量大或急迫之情形，為因應實務之現實需求，
    認為當然有鑑定之必要者，基於檢察一體原則，亦得由該管
    檢察長對於轄區內之案件，以事前概括選任鑑定人或囑託鑑
    定機關（團體）之方式，俾便轄區內之司法警察官、司法警
    察對於調查中之此類案件，得即時送請事前已選任之鑑定人
    或囑託之鑑定機關（團體）實施鑑定，該鑑定人或鑑定機關
    （團體）亦應視同受承辦檢察官所選任或囑託而執行鑑定業
    務，其等出具之書面鑑定報告應屬刑事訴訟法第206 條所定
    之傳聞例外，當具有證據能力（參照法務部92年9月1日法檢
    字第0920035083號函）。本判決下列所引用：被告劉泰同之
    自白，並無出於不正方法取得之情形，且與事實相符；法務
    部調查局濫用藥物實驗室99年12月1日調科壹字第099230266
    20號鑑定書、台灣檢驗科技股份有限公司99年11月2日UL/20
    10/A0538號濫用藥物檢驗報告及憲兵司令部刑事鑑識中心10
    0年1月28日憲直刑鑑字第1000000262號鑑定書均為鑑定報告
    性質；另扣案之第一級毒品海洛因2包（淨重3.31 公克，驗
    餘淨重3.28公克）及第二級毒品甲基安非他命1 包（淨重0.
    9748公克，驗餘淨重0.9582公克），為警員經被告同意受搜
    索扣押所得，並與本案之犯罪事實具有關連性，均有證據能
    力，合先敘明。
二、上開事實，業據被告於警詢、偵查及原審審理時供承不諱（
    見偵查卷第9 至11頁、第33頁，原審卷第26、29頁），其尿
    液經檢驗亦呈甲基安非他命及嗎啡（海洛因進入人體後之代
    謝物）之陽性反應，有台灣檢驗科技股份有限公司99年11月
    2日UL/2010/A0538號濫用藥物檢驗報告一件附卷可稽（見偵
    查卷第41頁），並有第一級毒品海洛因2包（淨重3.31 公克
    ，驗餘淨重3.28公克）、第二級毒品甲基安非他命1 包（淨
    重0.9748公克，驗餘淨重0.9582公克）及法務部調查局濫用
    藥物實驗室99年12月1日調科壹字第09923026620號鑑定書（
    見偵查卷第40頁）、憲兵司令部刑事鑑識中心100年1月28日
    憲直刑鑑字第1000000262號鑑定書（見偵查卷第47頁）、桃
    園縣政府警察局保安隊搜索扣押筆錄、扣押物品目錄表、刑
    案現場照片8 張、桃園縣政府警察局被採尿人尿液暨毒品真
    實姓名與編號對照表（以上見偵查卷第16至19、25至27頁）
    等件可資佐證，互核相符，自堪採信。本案事證明確，被告
    犯行洵堪認定。
三、按海洛因及甲基安非他命分別為毒品危害防制條例第2條第2
    項第1款、第2款所規定之第一級毒品及第二級毒品。是核被
    告前經執行觀察勒戒、強制戒治後5 年內，已再犯施用毒品
    罪，復於該案執行完畢後，又分別施用第一、二級毒品海洛
    因及甲基安非他命，係犯毒品危害防制條例第10條第1 項之
    施用第一級毒品罪及同條例第10條第2 項之施用第二級毒品
    罪。至於其施用前、後非法持有第一級毒品海洛因、第二級
    毒品甲基安非他命之低度行為，各為其非法施用之高度行為
    所吸收，均不另論罪。又被告前因施用第一、二級毒品犯行
    ，經臺灣桃園地方法院以93年度訴字第751 號判決分別判處
    有期徒刑1年、6月，應執行有期徒刑1年4月確定，93年8 月
    22日確定，94年12月9 日因縮短刑期假釋出監，併付保護管
    束，95年1 月11日保護管束期滿，未經撤銷假釋，以已執行
    論，有本院被告前案紀錄表之記載可憑，其於前案執行完畢
    5年內，故意再犯本件有期徒刑以上2罪，均為累犯，應依刑
    法第47條規定分別加重其刑。
四、原審以被告於原審準備程序中就被訴事實為有罪之陳述，經
    聽取公訴人及被告意見後，裁定依簡式審判程序審理，並以
    被告上開犯行事證明確，適用毒品危害防制條例第10條第1
    項、第2項，刑法第11條前段、第47條第1項等規定，量處被
    告有期徒刑10月（施用第一級毒品部分）、7 月（施用第二
    級毒品部分），應執行有期徒刑1年3月，暨驗餘（鑑驗所需
    部分，業已鑑析用罄）之第一、二級毒品（數量同上所載）
    應予沒收銷燬。核其認事用法並無違誤，量刑亦屬適當。被
    告雖上訴主張其於員警查獲之前，自行提出毒品，應有自首
    規定之適用云云，指摘原判決不當。惟查，本案係由桃園縣
    政府警察局保安警察大隊警員於99年10月13日執行下午11時
    至翌之凌晨2 時之巡邏勤務期間，在14日凌晨零時30分許，
    在桃園縣中壢市○○路與光明路二段2 巷口，見被告駕駛車
    牌號碼1591-VR 號自用小客車，停駛於路邊而予盤查，並經
    被告同意下檢視其隨身物品，而當場在其背包內查獲扣案之
    海洛因及安非他命，是被告為自願受搜索同意下為警方查獲
    ，非為主動交付毒品之自首，此有桃園縣政府警察局100年7
    月21日函暨檢附之當場查獲警員吳大成職務報告1 件在卷可
    憑（見本院卷第28、29頁），核與被告警詢時供承：「警方
    在我同意下檢視我身上隨身物品，後來警方便在我的側背包
    內發現海洛因2小包及安非他命1小包，為警當場查獲」（見
    偵查卷第9 頁背面）等語相符，足認本案係經警員徵得被告
    同意後，搜索查獲，而非被告在其犯罪未發覺前，向該管公
    務員自承犯罪而自首甚明。被告上訴主張本案應有自首規定
    之適用云云，為不足採，其執此提起上訴即無理由，應予駁
    回。
五、被告經本院合法傳喚，無正當理由不到庭，爰不待其陳述，
    為一造辯論判決。
據上論斷，應依刑事訴訟法第368條、第371條，判決如主文。
本案經檢察官王金聰到庭執行職務。
中    華    民    國  100    年    8    月    18    日
                  刑事第二十三庭審判長法  官  童有德
                                      法  官  陳祐治
                                      法  官  劉方慈
以上正本證明與原本無異。
如不服本判決，應於收受送達後十日內向本院提出上訴書狀，其
未敘述上訴之理由者並得於提起上訴後十日內向本院補提理由書
（均須按他造當事人之人數附繕本）。「切勿逕送上級法院」。
                                      書記官  李家敏
中    華    民    國  100    年    8    月    18    日